【裁判字號】    97,訴,268
【裁判日期】    970411
【裁判案由】    毒品危害防制條例
【裁判全文】
臺灣板橋地方法院刑事判決               97年度訴字第268號
公  訴  人  臺灣板橋地方法院檢察署檢察官
被      告  甲○○
上列被告因違反毒品危害防制條例案件，經檢察官提起公訴（96
年度毒偵字第9268號），本院依簡式審判程序審理後，判決如下
：
    主    文
甲○○施用第一級毒品，累犯，處有期徒刑玖月。扣案第一級毒
品海洛因驗餘毛重零點公克，沒收銷燬之；包裹上開第一級
毒品海洛因之包裝袋壹個，沒收之。
    事    實
一、甲○○前因施用毒品案件，經本院以89年度毒聲字第4214號
    裁定送觀察、勒戒，經觀察、勒戒後，認無繼續施用毒品傾
    向，於民國89年7 月21日經臺灣板橋地方法院檢察署檢察官
    以88年度毒偵字第1595號為不起訴處分確定，並於同日執行
    完畢釋放出臺灣臺北看守所附設勒戒處所，惟其於前開觀察
    、勒戒執行完畢釋放後5 年內之93年5 月3 日，復因施用第
    一級毒品海洛因（下簡稱海洛因），經本院以93年度訴字第
    1296號判決判處有期徒刑8 月確定；嗣其另因施用第一級毒
    品案件，經本院以95年度訴字第1439號判決判處有期徒刑9
    月確定，再因搶奪案件，經臺灣桃園地方法院以95年度訴字
    第1564號判決判處有期徒刑1 年2 月確定，入監接續執行前
    開刑期期間，適中華民國96年罪犯減刑條例公布施行，上開
    二刑期經臺灣桃園地方法院以96年度聲減字第2001號裁定減
    刑後應執行有期徒刑10月確定，甫於96年8 月8 日徒刑執行
    完畢出監。
二、詎甲○○仍不知悔改，基於施用第一級毒品之犯意，於96年
    11月12日下午某時許（起訴書略載為96年11月13日17時16分
    許為警採尿回溯26小時內某時），在不詳地點，施用海洛因
    1 次。嗣於翌日（即13日）下午3 時10分許，為警在臺北縣
    三峽鎮○○○街12號前查獲甲○○、余鴻山二人，並扣得渠
    等共有之海洛因（毛重0.35公克、驗餘毛重0.33公克）1 包
    ，經警採集甲○○尿液送鑑驗後，始悉上情。
三、案經臺北縣政府警察局三峽分局報請臺灣板橋地方法院檢察
    署檢察官偵查後提起公訴。
    理    由
一、本案被告甲○○所犯係死刑、無期徒刑、最輕本刑為3 年以
    上有期徒刑以外之罪，其於準備程序中就被訴事實為有罪之
    陳述，經本院告知簡式審判程序之旨，並聽取公訴人、被告
    之意見後，經合議庭裁定由受命法官獨任進行簡式審判程序
    審理，合先敘明。
二、上揭犯罪事實，業據被告甲○○於本院準備程序中及審理時
    均坦承不諱，而其於96年11月13日為警查獲經採集尿液送台
    灣檢驗科技股份有限公司囑託鑑定結果，確呈鴉片類陽性反
    應，有該公司96年11月29日濫用藥物尿液檢驗報告1 份在卷
    可稽，而查獲當日扣案之白色粉末1 包經台灣檢驗科技股份
    有限公司以氣相層析質譜儀法鑑驗，呈海洛因陽性反應，毛
    重0.35公克、驗餘毛重0.33公克，亦有該公司96年12月3 日
    濫用藥物檢驗報告1 件在卷可憑，均足以佐證被告自白與事
    實相符，堪以採信。再被告前因施用毒品案件，經本院以89
    年度毒聲字第4214號裁定送觀察、勒戒，經觀察、勒戒後，
    認無繼續施用毒品傾向，於89年7 月21日經臺灣板橋地方法
    院檢察署檢察官以88年度毒偵字第1595號為不起訴處分確定
    ，並於同日執行完畢釋放出臺灣臺北看守所附設勒戒處所，
    惟其於前開觀察、勒戒執行完畢釋放後5 年內之93年5 月3
    日，復因施用海洛因，經本院以93年度訴字第1296號判決判
    處有期徒刑8 月確定等情，有本院前開判決書及臺灣高等法
    院被告前案紀錄表各1 份附卷可稽，足徵被告於觀察、勒戒
    執行完畢釋放後5 年內，復有施用第一級毒品犯行經法院判
    處罪刑後，再為本案施用第一級毒品之事證明確，已非毒品
    危害防制條例第20、23條所定之「初犯」或「5 年後再犯」
    情形（最高法院95年度第7 次刑事庭會議紀錄參照），自應
    依法論科。
三、核被告甲○○所為，係犯毒品危害防制條例第10條第1 項之
    施用第一級毒品罪。被告為施用海洛因而持有海洛因之行為
    ，係其施用第一級毒品犯行之當然結果，不另論罪。又被告
    前因施用第一級毒品案件，經本院以95年度訴字第1439號判
    決判處有期徒刑9 月確定，再因搶奪案件，經臺灣桃園地方
    法院以95年度訴字第1564號判決判處有期徒刑1 年2 月確定
    ，入監接續執行前開刑期期間，適中華民國96年罪犯減刑條
    例公布施行，上開二刑期經臺灣桃園地方法院以96年度聲減
    字第2001號裁定減刑後應執行有期徒刑10月確定，甫於96年
    8 月8 日徒刑執行完畢出監，有前開臺灣高等法院被告前案
    紀錄表在卷足徵，其於有期徒刑執行完畢5 年內故意犯本案
    有期徒刑以上之罪，依刑法第47條第1 項規定成立累犯，並
    應加重其刑。爰審酌被告前已有因施用海洛因經法院判處刑
    罰之前科紀錄，竟仍不思尋求正當之身心發展，再次施用足
    以導致精神障礙、性格異常，甚至造成生命危險之海洛因，
    戕害一己之身心健康，對社會治安可能之危害程度非微，惟
    其於犯後尚知坦認犯行，且前往醫療院所參加美沙冬替代療
    法戒除毒癮，有行政院衛生署桃園療養院醫療費用收據1 紙
    在卷可參等一切情狀，量處如主文所示之刑，以示懲儆。末
    查扣案海洛因驗餘毛重0.33公克，係屬查獲之第一級毒品，
    應依毒品危害防制條例第18條第1 項前段規定，諭知沒收銷
    燬（因檢驗需要而經取用滅失之部分，則不再宣告沒收銷燬
    ）；扣案包裹上開海洛因之包裝袋1 個，係用於包裹毒品，
    防止海洛因裸露、潮濕，便於攜帶施用，而為被告與余鴻山
    所共有、預供渠等施用第一級毒品所用之物，業據被告陳明
    在卷，應依刑法第38條第1 項第2 款規定，併予宣告沒收之
    。
據上論斷，應依刑事訴訟法第273 條之1 第1 項、第299 條第1
項前段，毒品危害防制條例第10條第1 項、第18條第1 項前段，
刑法第11條前段、第47條第1 項、第38條第1 項第2 款，判決如
主文。
本案經檢察官顏世翠到庭執行職務。
中    華    民    國    97    年    4     月    11    日
                      刑事第十五庭  法  官  張 兆 光
上列正本證明與原本無異。
如不服本判決，應於判決送達後10日內敘明上訴理由，向本院提
出上訴狀 (應附繕本)，上訴於臺灣高等法院。
                                    書記官  曹 秋 冬
中    華    民    國    97    年    4     月    15    日
附錄本案論罪科刑法條：
毒品危害防制條例第10條第1 項
施用第一級毒品者，處6 月以上5 年以下有期徒刑。


司法院資訊處製作；財團法人民間司法改革基金會備份。
